【裁判字號】    95,上易,115
【裁判日期】    950331
【裁判案由】    竊盜等
【裁判全文】
臺灣高等法院臺中分院刑事判決         95年度上易字第115號
上  訴  人
即  被  告  乙○○
上列上訴人因竊盜等案件，不服臺灣苗栗地方法院94年度易字第
754號中華民國94年11月30日第一審判決 （起訴案號：臺灣苗栗
地方法院檢察署94度偵字第3789號），提起上訴（移送本院併辦
案號：臺灣苗栗地方法院檢察署95年度偵字第1062號），本院判
決如下：
    主  文
原判決撤銷。
乙○○連續毀壞安全設備竊盜，累犯，處有期徒刑壹年拾月。
    事  實
一、乙○○曾於民國90年間，因竊盜案件經法院判處有期徒刑一
    年六月確定，另因犯逃亡、違反毒品危害防制條例等罪分別
    經法院判處有期徒刑九月、八月、四月，上述各罪嗣經臺灣
    高等法院以91年度聲字第1174號裁定應執行刑為有期徒刑三
    年，甫於 94年5月12日執行完畢。猶不知悔改，竟基於為自
    己不法所有之竊盜概括犯意，於94年7月20日上午8時許，無
    故侵入丁○○位於苗栗縣頭份鎮○○里○○鄰○○路 386號住
    處，徒手竊取丁○○女兒陳芝羽所有之黃金耳環一對（價值
    新台幣《下同》約1000元）。得手後約4、5分鐘，又無故進
    入丙○○位在栗縣頭份鎮○○里○○鄰○○路 384號住處，亦
    以徒手竊取丙○○所有之零錢 100餘元。嗣乙○○將該耳環
    以1000元賣予不詳姓名年籍而綽號「阿隆」之成年男子，並
    將連同竊得而來之零錢花用殆盡。嗣經丁○○提供其住處監
    視器錄影畫面予警方，始循線查獲上情。乙○○復承續上開
    意圖為自己不法所有之竊盜概括犯意，於94年12月27日下午
    2時25分許前之某時，至苗栗縣竹南鎮○○里○○街 11號甲○○住宅，毀壞住宅大門鎖頭之安全設備，進入住宅內竊取
    甲○○之配偶陳德華之機車駕照一張及現金350元 （侵入住
    宅部分未據告訴）。嗣經員警至現場採集指紋送鑑定後發現
    係乙○○之指紋而查悉上情。
二、案經苗栗縣警察局頭份分局、竹南分局分別報請臺灣苗栗地
    方法院檢察署檢察官偵查起訴及移送併辦。
    理  由
一、上訴人即被告乙○○（下稱被告）經合法傳喚雖未到庭陳述
    ，惟其對於其於94年7月20日上午8時許，無故侵入丁○○位
    於苗栗縣頭份鎮○○里○○鄰○○路386 號住處，徒手竊取丁○○女兒陳芝羽所有之黃金耳環一對（價值約1000元），得
    手後約4、5分鐘，又無故進入丙○○位在栗縣頭份鎮○○里
    ○○鄰○○路384號住處，亦以徒手竊取丙○○所有之零錢100
    餘元之事實，已於原審審理時坦承不諱，核與證人即告訴人
    丙○○、丁○○分別於警詢時及偵查中證述情節相符，並有
    被告侵入上開住宅之翻拍照片6幀及相關照片8幀附卷可稽。
    而被告於 94年12月27日下午2時25分許前之某時，至苗栗縣
    竹南鎮○○里○○街11號甲○○住宅，毀壞住宅大門鎖頭之
    安全設備，進入住宅內竊取甲○○之配偶陳德華之機車駕照
    一張及現金 350元之事實，業據被害人甲○○於警詢時指訴
    甚明，並經員警至現場採集指紋經送往內政部刑事警察局送
    鑑驗結果，發現係被告乙○○之指紋一情，有該局95年1月1
    4日刑紋字第 0950008007號鑑驗書可稽，是本案事證已臻明
    確，被告之犯行洵堪認定。
二、被告於上開時地許無故侵入告訴人丁○○及丙○○住處並竊
    取告訴人丁○○之女兒陳芝羽及告訴人丙○○上開財物之犯
    行，均係犯刑法第306條第1項之侵入住宅罪及刑法第320 條
    第1 項之竊盜罪。被告於上開時地，毀壞住宅大門鎖頭之安
    全設備方式，進入甲○○住宅內竊取其配偶陳德華上開財物
    之犯行，係犯刑法第32 1條第1項第2款之毀壞安全設備竊盜
    罪。其所犯上開竊盜罪及侵入住宅罪間，有方法、結果之牽
    連犯關係，應從一重之竊盜罪處斷。其先後多次竊盜及毀壞
    安全設備竊盜之行為，時間緊接，犯罪構成要件相同，顯基
    於概括犯意反覆為之，為連續犯，應依刑法第56條規定，論
    以一情節較重之毀壞安全設備竊盜罪，並加重其刑。又被告
    曾於90年間，因竊盜案件經法院判處有期徒刑一年六月確定
    ，另因犯逃亡、違反毒品危害防制條例等罪分別經法院判處
    有期徒刑九月、八月、四月，上述各罪嗣經臺灣高等法院以
    91年度聲字第1174號裁定應執行刑為有期徒刑三年，甫於94
    年5月12 日執行完畢，有臺灣高等法院被告前案紀錄表在卷
    可按，其於受上開有期徒刑執行完畢後五年內再犯有期徒刑
    以上之罪之本案，為累犯，應依刑法第47條規定，遞加重其
    刑。被告進入甲○○住宅內竊取被害人陳德華財物之犯行雖
    未及起訴，然此部分與上開已起訴成罪之竊盜犯行，有連續
    犯之裁判上一罪關係，為起訴效力所及，並經檢察官聲請併
    辦，本院自得併予審判。原審認被告罪證明確，予以論罪科
    刑，固非無見，惟原審未及審酌被告進入甲○○住宅內竊取
    被害人陳德華財物之犯行，自有未洽。被告上訴指摘原判決
    量刑過重，雖非有理由，然原判決既有上開可議之處，即屬
    無可維持持，自應撤銷改判。爰審酌被告前有竊盜等之紀錄
    ，甫於94年5月12日執行完畢，再犯本案竊盜罪2次，於經原
    審判決後，又不知悔改再犯本案毀壞安全設備竊盜罪 1次與
    被害人所受之損害及被告犯後態度等一切情狀，量處如主文
    第2項所示之刑。
三、被告經合法傳喚，無正當理由不到庭，爰不待其陳述，逕行
    判決。
據上論斷，應依刑事訴訟法第371條、第369條第1項前段、第364
條、第299條第1項前段，刑法第56條、第321條第1項第2款、第3
06條第1項、第55條、第47條，罰金罰鍰提高標準條例第1條前段
，判決如主文。
本案經檢察官戊○○到庭執行職務。
中    華    民    國    95    年    3     月    31    日
              刑事第八庭  審判長法  官  羅  得  村
                                法  官  劉  榮  服
                                法  官  巫  政  松
上列正本證明與原本無異。
不得上訴。
                                書記官  陳  妙  瑋
中    華    民    國    95    年    4     月    3     日
                                                      Ｒ


司法院資訊處製作；財團法人民間司法改革基金會備份。
